【裁判字號】    97,審易,2684
【裁判日期】    980227
【裁判案由】    竊盜
【裁判全文】
臺灣高雄地方法院刑事判決            97年度審易字第2684號
公  訴  人  臺灣高雄地方法院檢察署檢察官
被      告  甲○○
            乙○○
上列被告因竊盜案件，經檢察官提起公訴（97年度偵字第21985
號），本院判決如下：
    主  文
甲○○共同犯竊盜罪，處有期徒刑參月。又犯攜帶兇器竊盜罪，
處有期徒刑拾月，扣案之鐵鋸參支、鐵鋸肆片，均沒收。應執行
有期徒刑拾壹月，扣案之鐵鋸參支、鐵鋸肆片，均沒收。
乙○○共同犯竊盜罪，處有期徒刑陸月，如易科罰金，以新臺幣
壹仟元折算壹日。
    事  實
一、甲○○與乙○○共同基於意圖為自己不法所有之犯意聯絡，
    於民國97年7 月31日下午2 時30分許，由乙○○騎乘車牌號
    碼H7T-512 號重型機車搭載甲○○，至高雄縣湖內鄉二仁溪
    旁堤岸底之涼亭，由乙○○在涼亭把風，甲○○則徒手進入
    位於高雄縣湖內鄉○○路○段226 巷6 號「太爺保齡球館」
    東側之未設有大門之工廠內，徒手將丁○○所有放置於該處
    之鍋爐1 具，由工廠後門搬運至工廠外之河堤旁，再與乙○○合力將該鍋爐搬至上開機車腳踏板處而竊取得逞。嗣於97
    年7 月31日下午3 時許，甲○○與乙○○騎乘裝放竊得之鍋
    爐1 具，準備載運至資源回收場販售，而行經高雄縣湖內鄉
    ○○路○段17號前，為警查獲。詎甲○○仍不知悔改，竟再
    基於意圖為自己不法所有之犯意，於97年9 月29日上午6 時
    30 分 許，攜帶其所有而客觀上得以危害人生命、身體可供
    兇器使用之鐵鋸3 支及鋸片4 支，騎乘機車至協志工程公司
    位於高雄縣湖內鄉二層行橋下之工地內，持上開鐵鋸與鋸片
    鋸斷協志工程公司所有設置於該處之鐵條，而竊取協志工程
    公司所有之鐵條約13.2公斤得逞。得手後，將之放置於機車
    腳踏板，準備載運販售之際，為警查獲。
二、案經高雄縣政府警察局湖內分局報告臺灣高雄地方法院檢察
    署檢察官偵查起訴。
    理  由
一、訊據被告甲○○對於上揭時、地，2 次竊盜之事實，坦承不
    諱，被告乙○○固不否認有於上揭時、地，與被告甲○○合
    力將鍋爐搬運至其騎乘機車腳踏板處，欲載運至資源回收場
    變賣，卻於途中遭警查獲等事實，然矢口否認有何竊盜犯行
    ，辯稱：其不知被告甲○○至工廠竊取鍋爐，其以為鍋爐為
    被告甲○○所為云云。
二、經查：
  (一)被告均明知證人即被害人即鍋爐所有人丁○○、協志工程公
    司人員蔡進財於警詢所為之陳述，均屬被告以外之人於審判
    外之陳述，卻於本院審判期日，均未聲明異議，而證人丁○○、蔡進財於警詢所為陳述作成時之狀況，均無任何違反自
    由意志或遭製作筆錄員警誘導陳述之情形，本院認為適當，
    依刑事訴訟法第159 條之5 第1 項之規定，為傳聞法則之例
    外，均具有證據能力，先此敘明。
  (二)被告甲○○於97年7 月31日下午2 時30分許，由乙○○在設
    於高雄縣湖內鄉二仁溪旁堤岸底之涼亭把風，而甲○○則進
    入位於高雄縣湖內鄉○○路○段226 巷6 號「太爺保齡球館
    」東側之工廠內，徒手將丁○○所有放置於該處之鍋爐1 具
    ，由工廠後門搬運至工廠外之河堤旁，再與乙○○合力將該
    鍋爐搬至乙○○騎乘之機車腳踏板處，而共同竊得該鍋爐1
    具得逞等事實，業據被告甲○○迭於警詢、偵查及本院審理
    中，坦承不諱，而被告乙○○亦不否認該廢棄工廠非被告甲○○所經營，且其曾於上揭時、地，與被告甲○○合力搬運
    鍋爐至其騎乘機車腳踏板之事實，而該鍋爐確為丁○○所有
    ，則據證人丁○○證述明確，並有查獲照片6 張、贓物認領
    保管單1 份附卷可稽，被告共同竊盜犯行，自堪認定。
  (三)雖被告乙○○辯稱：其不知被告甲○○進入廢棄工廠行竊云
    云。惟此不僅與被告乙○○於警詢供稱：「（問：是誰提議
    到湖內鄉○○路○段226 巷東側廢棄工廠行竊？）答：是甲○○提議到湖內鄉○○路○段226 巷東側廢棄工廠行竊」，
    以及97年8 月1 日偵訊時供稱：「（問：何人提議要偷？）
    答：甲○○」、「（問：你是否知道甲○○要進去偷？）答
    ：我知道，他說他要進去把鐵搬出來」等語不符，亦與被告
    甲○○於警詢中供稱：當時在涼亭，係其提議要進入工廠竊
    取鐵具等語矛盾，參酌被告甲○○曾告知被告乙○○，目前
    無工作，且被告乙○○亦自承設於高雄縣湖內鄉○○路○段
    226 巷6 號「太爺保齡球館」東側之未設有大門之工廠，非
    被告甲○○所經營，是被告甲○○自該工廠內搬運鍋爐1 具
    ，被告乙○○自無可能不知該鍋爐為被告甲○○所竊取，從
    而，被告於警詢中供承當時係由被告甲○○提議行竊，以及
    被告乙○○知悉被告甲○○進入工廠目的在於竊取鐵製品一
    節，應為真實。本院審酌被告乙○○事先知悉被告甲○○進
    入工廠之目的在於竊取放置於該處之鐵製品，而當被告甲○○自工廠內搬運鍋爐時，並與被告甲○○合力將鍋爐抬至機
    車腳踏板上，以便載運至資源回收場，變賣牟利，堪認被告
    乙○○就本件竊取鍋爐之犯行，與被告甲○○之間，具有犯
    意聯絡，其辯稱：不知鍋爐為甲○○所竊取云云，自難採信
    。
  (四)至於被告甲○○於97年9 月29日上午6 時30分許，攜帶可供
    兇器使用之鐵鋸3 支及鋸片4 支，在協志工程公司位於高雄
    縣湖內鄉二層行橋下之工地內，竊取協志工程公司所有之鐵
    條約13.2公斤得逞之事實，業據被告甲○○供承不諱，核與
    證人即協志工程公司人員蔡進財證述情節相符，並有查獲照
    片4 張、贓物認領保管單1 份在卷可參，復有被告甲○○所
    有而供其竊盜所用之鐵鋸3 支、鐵鋸4 片扣案可憑，亦堪認
    定。
  (五)綜上，本案事證明確，被告乙○○前揭所辯，顯不足採，被
    告甲○○與乙○○共同竊盜，以及被告甲○○攜帶兇器竊盜
    犯行，均堪認定，應予依法論科。
三、按刑法第321 條第1 項第3 款之攜帶兇器竊盜罪，係以行為
    人攜帶兇器竊盜為其加重條件，此所謂兇器，其種類並無限
    制，凡客觀上足對人之生命、身體、安全構成威脅，具有危
    險性之兇器均屬之，且祇須行竊時攜帶此種具有危險性之兇
    器為已足，並不以攜帶之初有行兇之意圖為必要，最高法院
    79年臺上字第5253號著有判例可資參照。扣案之鐵鋸3 支及
    鋸片4 支，均為金屬製品，鋸片鋒利，業經本院於98年2 月
    13日當庭勘驗屬實，且以被告甲○○得以扣案之鐵鋸及鋸片
    ，割斷協志工程公司所有鐵條而竊取情形以觀，足認扣案之
    鐵鋸3支及鋸片4支，在客觀上顯足以危害人之生命、身體，
    依上開判例意旨，自屬兇器無訛。故核被告甲○○所為，係
    犯刑法第320條第1項之普通竊盜罪、同法第321條第1項第3
    款之攜帶兇器竊盜罪；核被告乙○○所為，係犯刑法第320
    條第1 項之普通竊盜罪。被告甲○○與乙○○間，就上開普
    通竊盜犯行，具有犯意聯絡與行為分擔，為共同正犯。本院
    審酌被告甲○○正值壯年，被告乙○○正值青年，均有工作
    能力，竟不思以正當方法賺取自身所需財物，而貪圖小利行
    竊，破壞他人對財產權之支配，被告甲○○另持足以對人生
    命、身體造成危害之工具行竊，危害社會治安，惟念及被告
    所竊取財物之價值非鉅，且因為警即時查獲，而使被害人得
    索回失竊之財物，未擴大被害人之財產損失，被告甲○○坦
    承犯行，堪認具有悔意，被告乙○○則飾詞否認犯行，態度
    不佳等一切情狀，分別量處如主文所示之刑，並就被告甲○○部分，定應執行刑如主文所示，另就被告乙○○部分，諭
    知易科罰金之折算標準。至於扣案之鐵鋸3 支及鋸片4 支，
    均係被告甲○○所有，且供其竊盜犯罪所用之物，此據被告
    甲○○供承在卷，爰均依刑法第38條第1 項第2 款之規定，
    併予宣告沒收。
據上論斷，應依刑事訴訟法第299 條第1 項前段，刑法第28條、
第320 條第1 項、第321 條第1 項第3 款、第41條第1 項前段、
第38條第1 項第2 款、第51條第5 款，刑法施行法第1 條之1 ，
判決如主文。
本案經檢察官丙○○到庭執行職務。
中    華    民    國    98    年    2     月    27    日
                  刑事第七庭  法  官  高增泓
以上正本證明與原本無異。
如不服本判決應於收受送達後10日內向本院提出上訴書狀，並應
敘述具體理由；如未敘述上訴理由者，應於上訴期間屆滿後20日
內向本院補提理由書（均須按他造當事人之人數附繕本）「切勿
逕送上級法院」。
中    華    民    國    98    年    2     月    27    日
                              書記官  黃麗玉
附錄本案論罪科刑法條全文：
刑法第320條
意圖為自己或第三人不法之所有，而竊取他人之動產者，為竊盜
罪，處5年以下有期徒刑、拘役或500元以下罰金。
意圖為自己或第三人不法之利益，而竊佔他人之不動產者，依前
項之規定處斷。
前二項之未遂犯罰之。
刑法第321條
犯竊盜罪而有下列情形之一者，處6 月以上、5 年以下有期徒刑
：
  一  於夜間侵入住宅或有人居住之建築物、船艦或隱匿其內而
      犯之者。
  二  毀越門扇、牆垣或其他安全設備而犯之者。
  三  攜帶兇器而犯之者。
  四  結夥三人以上而犯之者。
  五  乘火災、水災或其他災害之際而犯之者。
  六  在車站或埠頭而犯之者。
前項之未遂犯罰之。


司法院資訊處製作；財團法人民間司法改革基金會備份。
